【裁判字號】    96,訴,1223
【裁判日期】    970131
【裁判案由】    毒品危害防制條例
【裁判全文】
臺灣基隆地方法院刑事判決              96年度訴字第1223號
公  訴  人  臺灣基隆地方法院檢察署檢察官
被      告  甲○○
上列被告因違反毒品危害防制條例案件，經檢察官提起公訴（96
年度毒偵字第3180號），被告為有罪之陳述，本院合議庭裁定由
受命法官獨任以簡式審判程序進行審理，並判決如下：
    主  文
甲○○施用第一級毒品，累犯，處有期徒刑捌月；又施用第二級
毒品，累犯，處有期徒刑肆月。應執行有期徒刑拾月。
    事  實
一、甲○○前因施用毒品案件，經觀察、勒戒後，認有繼續施用
    毒品之傾向，改送強制戒治（民國91年3 月22日戒治期滿）
    ，由臺灣臺北地方法院檢察署檢察官於91年4 月9 日，以91
    年度戒毒偵字第75號為不起訴處分確定。復因於上開強制戒
    治執行完畢釋放5 年內之92年3 月間施用毒品，由臺灣高等
    法院判處應執行有期徒刑10月確定。再因施用毒品案件，經
    臺灣板橋地方法院判處有期徒刑1 年確定，上開二案徒刑接
    續執行，於95年6 月1 日假釋出監，嗣經撤銷假釋，本應執
    行殘刑3 月又20日，因中華民國96年罪犯減刑條例於96年7
    月16日施行，減刑前已執行之刑期已逾減刑後之刑期，而無
    殘餘刑期，假釋亦無庸再執行，從而前揭應執行之刑期，因
    上開減刑條例減刑之結果，已於96年7 月16日該條例施行之
    日執行完畢。又因施用毒品案件，經本院分別判處有期徒刑
    7 月、5 月確定，嗣經減刑並定應執行刑為有期徒刑5 月確
    定，於96年9 月18日執行完畢。
二、甲○○不思戒除毒癮，復於96年10月25日上午（起訴書誤載
    為下午3 時許），在其臺北縣貢寮鄉○○村○○街40號住處
    ，分別以注射針筒施打、玻璃球燒烤之方式，施用第一級毒
    品海洛因、第二級毒品安非他命各一次。嗣於96年10月25日
    下午4 時許，在臺中市南屯區○○○路○ 段1262號中油加油
    站前為警查獲。經警採集其尿液送驗，結果呈海洛因之嗎啡
    陽性反應、甲基安非他命陽性反應，而悉上情。
三、案經臺中市警察局第四分局報告臺灣臺中地方法院檢察署檢
    察官呈請臺灣高等法院檢察署檢察長令轉臺灣基隆地方法院
    檢察署檢察官偵查起訴。
    理  由
壹、程序事項
    查本件被告甲○○所犯者非為死刑、無期徒刑、最輕本刑為
    3 年以上有期徒刑之罪或高等法院管轄第一審案件，其於準
    備程序進行中，先就被訴事實為有罪之陳述，經告知其簡式
    審判程序之旨，並聽取公訴人、被告之意見後，本院業已依
    刑事訴訟法第273 條之1 第1 項之規定，裁定由受命法官獨
    任以簡式審判程序進行本案之審理。
貳、實體事項
一、前揭事實業據被告於本院審理時坦承不諱，而被告為警查獲
    後所採集之尿液檢體，經送請檢驗，結果均呈海洛因之嗎啡
    陽性反應（由於海洛因在人體內會代謝成嗎啡，因此涉嫌海
    洛因之吸食者，係檢驗其尿液中之嗎啡反應）、甲基安非他
    命陽性反應，有中山醫學大學附設醫院96年11月8 日尿液檢
    驗報告附卷可稽，足見被告自白施用第一級毒品海洛因、第
    二級毒品安非他命之情節，與事實相符，應可採信。綜上所
    陳，本案事證明確，被告犯行堪可認定，應依法論科。
二、論罪科刑：
    (一)查海洛因、安非他命分別係毒品危害防制條例所列管之
        第一級、第二級毒品，此為該條例第2 條第2 項第1 款
        、第2 款所明定；又犯毒品危害防制條例第10條施用毒
        品之罪者，檢察官應聲請法院裁定，令被告入勒戒處所
        觀察、勒戒，經觀察、勒戒後，無繼續施用毒品之傾向
        者，應即釋放，並由檢察官為不起訴處分，有繼續施用
        毒品之傾向者，則由檢察官先聲請法院裁定令入戒治處
        所施以強制戒治，俟強制戒治期滿，再行釋放，並由檢
        察官為不起訴處分；而依前開規定觀察勒戒或強制戒治
        執行完畢釋放後，5 年內再犯施用毒品之罪者，檢察官
        應依法追訴，毒品危害防制條例第20條第1 項、第2 項
        、第23條第2 項分別定有明文。
    (二)核被告所為，係犯毒品危害防制條例第10條第1 項之施
        用第一級毒品罪、同條第2 項之施用第二級毒品罪。被
        告持有第一級毒品海洛因、第二級毒品安非他命之低度
        行為，應為施用毒品之高度行為所吸收，均不另論罪。
        被告所犯上開二罪，犯意各別，行為互殊，應予分論併
        罰。又被告前曾受如事實欄所載有期徒刑之執行，此有
        臺灣高等法院被告前案紀錄表附卷可考，其於有期徒刑
        之執行完畢後，5 年以內故意再犯本件有期徒刑以上之
        罪，為累犯，應加重其刑。本院審酌被告犯罪之動機、
        吸食頻率、曾有施用毒品之前科仍不知戒除，惟犯罪後
        坦承犯行，且所犯之施用毒品犯行乃戕害自己身心健康
        ，並未危及他人等一切情狀，認檢察官求處有期徒刑1
        年1 月、6 月，容嫌過重，而量處如主文所示之刑，並
        定其應執行之刑。
據上論斷，應依刑事訴訟法第273 條之1 第1 項、第299 條第1
項前段，毒品危害防制條例第10條第1 項、第2 項，刑法第11條
前段、第47條第1 項、第51條第5 款，判決如主文。
本案經檢察官乙○○到庭執行職務。
中    華    民    國    97    年    1     月    31    日
                  刑事第二庭法  官  楊皓清
以上正本證明與原本無異。
如不服本判決應於收受本判決後10日內向本院提出上訴書狀，其
未敘述上訴理由者，並得於提起上訴後10日內向本院補提理由書
狀（均須按他造當事人之人數附繕本。）「切勿逕送上級法院」
中    華    民    國    97    年    1     月    31    日
                            書記官  盧鏡合
附錄論罪法條：
毒品危害防制條例第10條第1 項
施用第一級毒品者，處6 月以上5 年以下有期徒刑。
毒品危害防制條例第10條第2 項
施用第二級毒品者，處3 年以下有期徒刑。


司法院資訊處製作；財團法人民間司法改革基金會備份。
